【裁判字號】    92,易,1714
【裁判日期】    920829
【裁判案由】    竊盜
【裁判全文】
臺灣高雄地方法院刑事判決                        九十二年度易字第一七一四號
    公  訴  人  臺灣高雄地方法院檢察署檢察官
    被      告  甲○○
右列被告因竊盜案件，經檢察官提起公訴（九十二年度偵字第一二四五二號），本院
判決如左：
    主  文
甲○○共同攜帶兇器竊盜，未遂，累犯，處有期徒刑捌月。扣案螺絲起子及老虎鉗各
壹支，均沒收。
    事  實
一、甲○○前於民國八十九年間因竊盜案件，經臺灣高等法院高雄分院以八十九年度
    上易字第三八三一號判決科處有徒刑十月確定在案，並於九十年三月三十日入監
    執行，又於九十年間因贓物案件，經本院以九十年度易字第二二九六號判決科處
    有期徒刑三月，如易科罰金，以三佰元折算一日確定在案，並自九十一年一月三
    十日接續執行，於九十一年四月二十九日執行完畢，猶不知悔改，因缺錢花用，
    竟與曾正忠（業經檢察官以罪嫌不足而為不起訴處分確定在案）共同基於意圖為
    自己不法所有之犯意聯絡，於九十二年五月二十日十三時三十分許，由曾正忠騎
    乘己有車牌號碼ＪＴＫ─七六一號機車搭載甲○○前往高雄縣禮仁路四十七號「
    昇大超商」前，見該超商騎樓處擺置兒童遊戲機「搖搖馬」一台，即一同下車至
    該超商對面之五金行購買對人之生命、身體及安全構成威脅，客觀上足為兇器使
    用之螺絲起子及老虎鉗各一支，再前往「昇大超商」，由曾正忠在旁擔任把風工
    作，甲○○則持上開螺絲起子及老虎鉗子破壞「搖搖馬」遊戲機之鎖頭，正欲竊
    取該遊戲機內之硬幣時，為該超商負責人乙○○發現報警處理，始未得逞，並為
    警扣得上開螺絲起子及老虎鉗各一支。
二、案經高雄縣政府警察局岡山分局報請臺灣高雄地方法院檢察署檢察官偵查起訴。
    理  由
一、右揭事實，業據被告甲○○迭於警訊、偵查及本院審理中坦承不諱（見警卷第三
    、四頁、偵查卷第十一、十二頁、本院卷第二三至二五頁），核與被害人乙○○
    於警訊中證稱：其聽到超商外面發出很大的聲音就出外查看，發現甲○○坐在「
    搖搖馬」上用力搖晃，想要將硬幣搖出，曾正忠則在旁邊等候等語（見警卷第五
    頁），及同案被告曾正忠於警訊中供稱：伊與甲○○想要偷「搖搖馬」遊戲機內
    的現金，就由甲○○持螺絲起子及老虎鉗破壞鎖匙，伊在旁把風，伊與甲○○是
    朋友關係，並無仇恨，當時所騎乘之車牌號碼ＪＴＫ─七六一號機車是伊所有等
    語（見警卷第一、二頁），復於偵查中供稱：警訊內容屬實，沒有被刑求，且警
    訊內容是出於自由意識，伊承認犯罪，是因一時貪心才犯罪等語（見偵查卷第十
    一、十二頁），大致相符，復參以被告甲○○與同案被告曾正忠係朋友關係，並
    無怨隙，業經被告甲○○與同案被告曾正忠所是認，衡情，被告甲○○並無設詞
    誣攀同案被告曾正忠之理，是被告甲○○自白與同案被告曾正忠共同行竊，與事
    實相符，堪以採信。此外，並有扣案螺絲起子、老虎鉗各一支及行竊現場照片四
    張在卷可憑（見警卷第十七、十八頁）。是本件事證明確，被告甲○○竊盜犯行
    堪以認定。
三、查被告甲○○持以行竊所用之螺絲起子一支為前端尖銳之金屬製品，老虎鉗一支
    亦為金屬製品，厚實沉重，業經本院當庭勘驗屬實（詳本院卷第二十六頁），則
    該螺絲起子及老虎鉗客觀上顯均具有危險性，足以傷害人之生命、身體，均自屬
    刑法第三百二十一條第一項第三款兇器之一種。是核被告甲○○所為，係犯刑法
    第三百二十一條第二項、第一項第三款之攜帶兇器加重竊盜未遂罪。被告甲○○
    所為僅止於未遂之階段，應依刑法第二十六條前段規定減輕其刑。又被告甲○○
    與同案被告曾正忠間，有犯意之聯絡及行為之分擔，均應論以共同正犯，公訴人
    未予敘明，尚有未洽。又被告甲○○於八十九年間因竊盜案件，經臺灣高等法院
    高雄分院以八十九年度上易字第三八三一號判決科處有徒刑十月確定在案，並於
    九十年三月三十日入監執行，又於九十年間因贓物案件，經本院以九十年度易字
    第二二九六號判決科處有期徒刑三月，如易科罰金，以三佰元折算一日確定在案
    ，並自九十一年一月三十日接續執行，於九十一年四月二十九日執行完畢，此有
    臺灣高雄地方法院檢察署刑案資料查註紀錄表及臺灣高等法院被告全國前案紀錄
    表各一份在卷足按，其於有期徒刑之執行完畢後，五年內再犯本件最重本刑為有
    期徒刑以上之刑之罪，為累犯，應依刑法第四十七條之規定，加重其刑，並依法
    先加後減。爰審酌有竊盜前科，已如前述，品行不佳，且正值壯年，不思以勞力
    智慧換取生活所需之資，竟以竊盜方式遂行所需，惡性非輕，惟念其等犯後坦承
    犯行，且已與被害人達成民事和解，在庭態度尚可等一切情狀，量處如主文所示
    之刑，以茲儆懲。至扣案螺絲起子及老虎鉗各一支係被告甲○○所有供竊取硬幣
    所用之物，業經被告甲○○於本院審理中自承在卷（見本院卷二五頁），爰依刑
    法第三十八條第一項第二款規定宣告沒收。
據上論斷，應依刑事訴訟法第二百九十九條第一項前段，刑法第二十八條、第三百二
十一條第二項、第一項第三款、第二十六條前段、第四十七條、第三十八條第一項第
二款，判決如主文。
本案經檢察官蔡麗宜到庭執行職務。
中      華      民      國    九十二    年      八      月    二十九    日
                                    臺灣高雄地方法院刑事第十二庭
                                        法  官    廖純卿
右正本證明與原本無異。
如不服本判決，應於判決送達後十日內，向本院提出上訴狀。
                                        書記官    劉企萍
中      華      民      國    九十二    年      九      月      三      日
附錄本判決論罪科刑適用法條
中華民國刑法第三百二十一條
犯竊盜罪而有左列情形之一者，處六月以上、五年以下有期徒刑：
一  於夜間侵入住宅或有人居住之建築物、船艦或隱匿其內而犯之者。
二  毀越門扇、牆垣或其他安全設備而犯之者。
三  攜帶兇器而犯之者。
四  結夥三人以上而犯之者。
五  乘火災、水災或其他災害之際而犯之者。
六  在車站或埠頭而犯之者。
前項之未遂犯罰之。


司法院資訊處製作；財團法人民間司法改革基金會備份。
